臺灣高等法院臺中分院民事判決　　　　 96年度上易字第204號
上　 訴　 人
（原審原告）　乙○○
上　 訴　 人
（原審被告）　甲○○
　　　　　　　　　　　　　13號
訴訟代理人　　劉北元律師
上列當事人間請求損害賠償事件，上訴人對於中華民國96年5月1
6日臺灣台中地方法院第一審判決（96年度訴字第137號），各自
提起上訴，本院於96年7月24日言詞辯論終結，茲判決如下：
    主  　　文
兩造之上訴均駁回。
第二審訴訟費用由兩造各自負擔。
    事實及理由
一、上訴人即原告起訴主張：伊委託對造上訴人即原審被告搭蓋
    遮雨棚，其於民國95年5月18日上午11時許，前往伊住處與
    伊商討如何改善遮雨棚施工不良之情形。詎其見伊獨自在家
    ，認為有機可乘，竟意圖性騷擾，藉口欲上廁所為由，由伊
    帶同進入屋內，在1樓上2樓之樓梯口，趁伊不及抗拒，違背
    伊意願，以其右手觸摸伊之臀部，伊因只1人在家，暫時隱
    忍不發。其後2人至伊住處客廳，繼續討論如何改善施工之
    方法，其再次趁伊不及抗拒，違背伊意願，突然以右手撫摸
    伊之左側乳房。對造上訴人上開行為實已侵害伊之人格尊嚴
    ，伊受此不法侵害，身心備受羞辱，精神承受極大打擊，心
    情非常鬱悶沮喪，導致身心痛苦異常等情，爰依侵權行為之
    法律關係，提起本件訴訟，請求對造上訴人賠償精神慰撫金
    新臺幣（下同）0000000元等語。並聲明：一、對造上訴人
    應給付伊100萬元，及自95年5月18日起至清償日止，按年利
    率5％計算之利息。二、願供擔保，請准宣告假執行。
二、上訴人即原審被告則以：伊未曾對上訴人乙○○為性騷擾，
    其對伊之指控只是片面之詞，不足採信，且其在95年5月28
    日警局訊問時乃指稱：「……我們在住家門口討論住家搭建
    的遮雨棚工程施工不良，討論之間，他說要借廁所，我才讓
    他進入屋內，因廁所在二樓，我帶他到樓梯口，請他到二樓
    ，他當時在我的左後方，趁我不注意時，他用右手摸我的右
    邊臀部」云云（見當日警訊筆錄第1頁）。足見其係指稱伊
    藉口上廁所，在樓梯口時對之為摸臀性騷擾行為。然其於95
    年5月24日以松竹郵局第192號存證信函卻載：「而談完事情
    　台端（指被告）卻藉口借廁所而到屋內，上完廁所更自作
    主張在客廳坐下藉口找我聊天，而在聊天中出其不意的對我
    進行二次身體上的侵犯」云云（如被證一），是該內容是稱
    在上完廁所後，伊自行坐在客廳藉口找被上訴人聊天，在聊
    天時對其為身體上之侵犯，與其在警訊中所供內容顯然不一
    致。且其於95年7月20日在偵訊供稱：「…上完廁所後，他
    坐在我家的沙發，後來他又去坐在地毯上，我想他的工程沒
    有完成，所以我就坐在他距離很遠的沙發上」云云（見當日
    警訊筆錄）足見其亦自承坐在離上訴人很遠的沙發上，而於
    刑事案件第一原審開庭時，辯護人問：「在客廳坐下來的時
    候，甲○○和你坐的位置？」其答：「在一個茶几，我坐的
    是三人份的沙發最旁邊，他坐在茶几前面的地毯上，兩個人
    中間有一段距離…」辯護人問：「三人份的沙發大概多長？
    」其答：「一般的三人份」，辯護人問：「是否有兩米以上
    ？」又答：「我家的沙發是很大組，差不多和庭上的旁聽椅
    一樣長」云云。由上供詞可知，當日兩人所坐的位置至少有
    距離二米以上（長度相當於法庭旁聽席），而且中間又隔有
    茶几，伊實無可能對之為襲胸之性騷擾行為，至伊在警局自
    承碰及其胸部乃出於過失碰觸，並非出於故意，刑事判決乃
    曲解為伊已坦承，自屬錯誤。又上訴人乙○○所提診斷證明
    書及醫療費收據，核與本件訴訟所指伊之行為無關，自不能
    認為其因此受有精神損害之證明等語，資為抗辯。
三、原審法院審理後，斟酌兩造之主張及攻擊防禦方法之結果，
    認上訴人乙○○之訴，為一部有理由，一部無理由，而為其
    一部勝訴及一部敗訴之判決，判命上訴人甲○○應給付上訴
    人乙○○20萬元及自95年9月7日起到清償日止，按年息百分
    之五計算之利息，而駁回上訴人乙○○其餘之訴，並就其所
    命給付，依兩造所陳，分別酌定相當之擔保金額，為准予假
    執行及免為假執行之宣告。兩造就其受敗訴判決部分各自提
    起上訴，上訴人乙○○上訴聲明：(一)原判決為伊敗訴部分廢
    棄；(二)上開廢棄部分，上訴人甲○○應再給付伊80萬元及自
    95年5月24日起至清償日止，按年息百分之五計算之利息；
    (三)第二審訴訟費用由對造上訴人負擔；(四)請准供擔保宣告假
    執行。上訴人甲○○上訴聲明：(一)原判決不利於伊部分廢棄
    ；(二)上開廢棄部分，對造上訴人在原審之訴及假執行之聲請
    均駁回；(三)第一、二審訴訟費用均由對造上訴人負擔。兩造
    之答辯聲明均為求為判決駁回對造之上訴。
四、查上訴人乙○○主張上訴人甲○○於95年5月18日上午11時
    許，前往伊住處與伊商討如何改善遮雨棚施工不良之問題，
    見伊獨自在家，假以欲上廁所為由，由伊帶同進入屋內，在
    1樓上2樓之樓梯口，以其右手觸摸伊臀部，後又在伊住處客
    廳，又再突然以右手撫摸伊之左側乳房等情，業經上訴人乙
    ○○於原審刑事庭審理時具結證述明確（見刑事第1審卷第
    21頁至第23頁），再經刑事2審法院即該院合議庭提示上開
    訊問筆錄予其閱覽，亦結證稱所言屬實，並補充證稱：當時
    上訴人甲○○是直接從地毯上站起來，腳往前跨，伸手摸伊
    胸部等語（見刑事第2審卷第39頁），核與其於警詢、偵查
    時之供述內容相符，且經審核警訊、偵訊、刑事1審及2審歷
    次供述，關於上訴人甲○○第1次性騷擾時係站於其後方、
    地點在樓梯口、當時係用右手撫摸其右邊臀部；第2次性騷
    擾時係在該處客廳、上訴人甲○○當時上完廁所後下樓來先
    在客廳沙發坐下、後又自行換坐在地毯上、之後又說了些上
    訴人乙○○變豐滿、要其穿睡衣給伊看等騷擾言語，又突然
    以其右手抓住上訴人乙○○左側乳房等事件發生之細節，均
    彼此相符，尚無任何矛盾齟齬之處，即上訴人甲○○於警訊
    、偵訊、審理中復均不諱言其當時確有以手觸及上訴人乙○
    ○胸部之事實，至所辯係不小心碰觸，非出於故意云云，無
    非卸責之詞，委無足取。再參以本件事發之後之95年5月21
    日，上訴人乙○○之夫曾邀上訴人甲○○至其住處協調，談
    話過程中上訴人甲○○亦坦承確有出手摸胸之行為，此經上
    訴人乙○○之夫於偵查中證述明確，並有談話錄音光碟及譯
    文附於刑事卷可憑，且稽之該錄音譯文所載，其於被問及有
    沒有摸時，承認有摸，且一再表示願意接受刑罰等語，苟如
    其所言僅係不慎碰觸上訴人乙○○胸部，又何須如此？且兩
    造均陳述過去數年上訴人乙○○曾經不止一次請上訴人甲○
    ○前往施工，顯見雙方原本未有怨隙，何況本件事關上訴人
    乙○○之名節與顏面，苟未確有上開性騷擾之情事，其應不
    致有設詞誣攀之舉。此外，上訴人甲○○雖以前詞置辯，然
    以上訴人乙○○所陳當時2人距離尚非甚遠，上訴人甲○○
    起身跨步走至其身旁，並非難事，亦與常情或經驗法則無違
    ，且無任何矛盾之處，是以，前揭所辯，顯為臨訟卸責之詞
    ，不足採信。又上訴人甲○○因違反性騷擾防治法經檢察官
    起訴（案號：臺灣臺中地方法院檢察署95年度偵字第12743
    號），並經原審法院刑庭以95年度中簡字第2243號判決，判
    處拘役50日，上訴後經該院合議庭以96年度中簡上字第107
    號判決駁回上訴而確定，此有該刑事判決及卷宗（影本）在
    卷，經本院查核屬實，是上訴人乙○○所主張上開事實堪認
    為真實。
五、按對他人為性騷擾者，負損害賠償責任，前項情形雖非財產
    上之損害，亦得請求賠償相當之金額，性騷擾防治法第9條
    定有明文。又按因故意或過失，不法侵害他人之權利者，負
    損害賠償責任；故意以背於善良風俗之方法，加損害於他人
    者亦同。違反保護他人之法律，致生損害於他人者，負損害
    賠償責任。又不法侵害他人之身體、健康、名譽、自由、信
    用、隱私、貞操，或不法侵害其他人格法益而情節重大者，
    被害人雖非財產上之損害，亦得請求賠償相當之金額，民法
    第184條第1項、第2項、第195條第1項前段分別定有明文。
    上訴人甲○○既對上訴人乙○○有上開性騷擾之侵權行為，
    而一般人經歷上訴人乙○○之相同處境，當因此受到驚嚇、
    同時倍感羞辱、沮喪與精神上之痛苦，此由其於此事件後，
    自95年5 月30日起開始至醫院門診治療（經診斷為焦慮與憂
    鬱混合症、急性壓力症），至95年7月11日共門診治療3次，
    醫師並建議宜門診追蹤即可為證，此有臺中榮民總醫院診斷
    證明書、醫療費用收據附卷可憑，準此，上訴人乙○○主張
    因此事件受有精神上痛苦，應堪認定。上訴人甲○○空言辯
    稱其所提診斷證明書及醫藥費用收據，與伊之性騷擾行為無
    關等語，尚難憑採。綜上所述，上訴人乙○○以受上訴人甲
    ○○上開行為之不法侵害為由，主張依上開法條規定請求被
    告賠償其精神上之損害，即屬有據，應予准許。爰審酌上訴
    人甲○○實施本件侵權行為之手段、機會、行為後之態度、
    對上訴人乙○○造成傷害及精神上痛苦之程度，並參酌兩造
    之身分、地位、學歷、收入、職業等一切情狀，本院認上訴
    人乙○○請求賠償慰撫金以200,000元為適當，逾此部分之
    請求，尚嫌過高，不應准許，應予駁回。原審因而判命上訴
    人甲○○給付上訴人乙○○20萬元並自本件起訴狀繕本送達
    翌日即95年9月7日起加計法定遲延利息，並為准予假執行及
    免為假執行之宣告，依法並無不合。上訴人甲○○上訴意旨
    仍執陳詞，指摘原審為其不利之判決為不當，上訴人乙○○
    上訴意旨亦認原審駁回其超出部分之請求為不當，均求予廢
    棄改判，均無理由，皆予駁回。
六、據上論結，本件兩造之上訴均無理由，依民事訴訟法第449
    條第1項、第78條，判決如主文。
中　　華　　民　　國　　96　　年　　7 　　月　　31　　日
                  民事第三庭    審判長法　官　曾謀貴
                                      法　官  蔡王金全
                                      法　官  朱　樑
以上正本係照原本作成。
兩造均不得上訴。
                                      書記官　陳俞豪
中　　華　　民　　國　　96　　年　　8 　　月　　1 　　日
                                                      Ｃ
